【裁判字號】    89,訴,1273
【裁判日期】    900829
【裁判案由】    損害賠償
【裁判全文】
臺灣士林地方法院民事判決  八十九年訴字第一二七三號
    原      告  甲○○
    被      告  乙○○
右當事人間請求損害賠償事件，本院判決如左：
    主    文
被告應給付原告新台幣伍萬元及自八十九年三月一日起至清償日止，按年息百分之五
計算之利息。
原告其餘之訴駁回。
訴訟費用由被告負擔百分之七；餘由原告負擔。
本判決第一項於原告以新台幣壹萬陸仟陸佰陸拾元供擔保後，得假執行。
原告其餘假執行之聲請駁回。
    事    實
甲、原告方面：
  一、聲明：被告應給付原告新台幣柒拾萬元即自起訴狀善本送達翌日起至清償日止
      按年息百分之五計算之利息，並願供擔保請准為假執行之宣告。
  二、陳述：
（一）被告乙○○與原告為本為夫妻關係（於八十九年六月三日判決離婚確定），並
      育有一子左衡，然因雙方感情不睦，且為二人所生之子左衡之監護權歸屬爭執
      甚烈，嗣於民國八十六年六月十八日二人在電話中為佐衡事爭吵，詎乙○○竟
      以「若這樣刁難，我者人砍死你」恫嚇原告。又於八十六年七月五日上午八時
      三十分許，因原告欲將住在乙○○處之左衡接回返家，遂前往台北市○○街三
      三○巷十七弄三號四樓乙○○住處，按門鈴告知乙○○其欲接左衡返家之意思
      ，乙○○下樓後先託詞左衡尚在睡覺而拒絕甲○○之要求，雙方進而發生口角
      ，詎乙○○竟基於傷害犯意，持鑰匙毆打甲○○之嘴巴，致甲○○受有上唇繫
      帶撕裂傷及下唇瘀血腫脹等傷害。被告業經判刑確定。又被告造謠稱原告貪贓
      枉法、黑官漂白，嚴重誣陷原告名譽。再被告另結新歡新歡，竟強令小孩叫第
      三人為爸爸。又於檢察官提起公訴後，揚稱：倘若被關，會帶小孩到超市偷東
      西一起坐牢等語。
（二）按因故亦或過失不法侵害他人權利者，負損害賠償責任，又不法侵害他人之身
      體、健康、名譽、自由、信用、隱私、貞操，或不法侵害其他人格法益而情節
      重大者，被害人雖非財產上之損害，亦得請求賠償相當之金額。民法第一百八
      十四條第一項、第一百九十五條第一項分別定有明文。本件賠償應斟酌兩造社
      會地位、教育程度等為斷，原告為國立台灣大學地理學博士、交通部觀光局薦
      任九職等科長、著有多篇專門文章、月入七萬餘元，而被告亦具大學學歷、且
      為民間公司負責人月收入四萬餘元、有不動產，原告受被告傷害恐嚇不法侵害
      ，精神造成巨大損害，爰請求七十萬元慰撫金。
（三）對被告答辯之陳述：兩造於八十九年六月三日判決離婚確定。依法第一百四十
      三條規定，夫對於妻之權利，於婚姻關係消滅後一年內，其時效不完成。因此
      ，本件侵權行為時效並未完成。
三、證據：請求調閱本院八十九易字第七十八號刑事卷宗、本院八十七年度婚字第二
    二一號離婚案件民事卷宗。提出：乙○○薪資單五張、原告薪資單、博士學位證
    書、世新大學聘書、學術著作六篇、民事確定證明書、乙○○房屋稅繳款書。
乙、被告方面：
    一、聲明：駁回原告之訴。
    二、陳述：否認有何傷害、恐嚇事情，證人左衡、梁劉桂秋、黃茂容、劉偉宗所
        言均不實。又原告所指侵權行為時間為八十六年七月，距其八十九年二月提
        起本件附帶民事訴訟，已罹於消滅時效。
    三、證據：請求傳喚證人左衡、梁劉桂秋、黃茂容、劉偉宗。
    理    由
一、本件原告主張：於八十六年七月五日上午八時三十分許，在台北市○○街三三○
    巷十七弄三號四樓乙○○住處，遭被告持鑰匙毆打嘴巴，致受有上唇繫帶撕裂傷
    及下唇瘀血腫脹等傷害之事實，有本院八十九易字第七十八號刑事判決附卷可證
    ，並經本院調閱上開卷宗無訛卷宗，堪信為真實。被告雖辯稱：無傷害事，證人
    左衡、梁劉桂秋、黃茂容、劉偉宗所言不實云云，惟無何證據可佐，是其空言所
    辯，不足採信。至被告因證人左衡、梁劉桂秋、黃茂容、劉偉宗等人於刑事案件
    時，為不利被告之證言，而請求再傳訊乙節，經查：上開證人已於本院八十九易
    字第七十八號刑事案件偵審中陳述稽詳，業經本院調閱上開卷宗無訛，按再次傳
    訊證人當以尚有不明白或尚需詰問之處為必要，殊無因該等證人證言不利被告，
    即謂需再予傳訊，否則乃司法資源及證人時間之浪費，因此被告此一辯解與請求
    ，均無理由，為不可採。另被告又主張本件罹於消滅時效乙節，經查：兩造於八
    十九年六月三日判決離婚確定，有原告提出之確定證明書，依法第一百四十三條
    規定，夫對於妻之權利，於婚姻關係消滅後一年內，其時效不完成。本件原告係
    於八十九年二月起訴，其侵權行為時效並未完成。是被告所辯不可採。至原告復
    主張被告恐嚇、造謠稱原告貪贓枉法、黑官漂白，嚴重誣陷原告名譽、被告另結
    新歡新歡，竟強令小孩叫第三人為爸爸，又於檢察官提起公訴後，揚稱：倘若被
    關，會帶小孩到超市偷東西一起坐牢乙節。然為被告所否認，而原告亦未提出證
    據以實其說，且本院八十九易字第七十八號刑事判決就恐嚇部分，亦已判決無罪
    確定，因此，原告此部份主張即不可採。
二、按因故亦或過失不法侵害他人權利者，負損害賠償責任，又不法侵害他人之身體
    、健康、名譽、自由、信用、隱私、貞操，或不法侵害其他人格法益而情節重大
    者，被害人雖非財產上之損害，亦得請求賠償相當之金額。民法第一百八十四條
    第一項、第一百九十五條第一項分別定有明文。本件被告既傷害原告，原告依首
    揭法條請求賠償，即有理由，茲審酌：原告受被告之不法侵害，其精神所受損害
    、受傷部位為嘴唇對日常進食、生活之影響，傷勢情況及休養時間為月餘，及兩
    造社會地位、教育程度、資力：原告為國立台灣大學地理學博士、交通部觀光局
    薦任九職等科長、著有多篇專門文章、月入七萬餘元，而被告亦具大學學歷、且
    為民間公司負責人月收入四萬餘元、有不動產等一切情狀（此有原告提出為被告
    未爭執之：乙○○薪資單五張、原告薪資單、博士學位證書、世新大學聘書、學
    術著作六篇、民事確定證明書、乙○○房屋稅繳款書可證），認原告請求在五萬
    元範圍內為適宜，逾此範圍則無理由，應予駁回。
四、原告陳明願供擔保，聲請宣告假執行，經核其勝訴部份，核無不合，爰酌定相當
    之擔保金額宣告之；其餘假執行之聲請，因訴之駁回而失所附麗，不予准許。
五、據上論結，本件原告之訴為一部有理由，一部無理由，依民事訴訟法第七十九條
    但書、第三百九十條第二項判決如主文。
中      華      民      國    九十      年      八      月  二十九    日
                                        臺灣士林地方法院民事第二庭
                                                法      官  周政達
右為正本，係照原本作成。
如對本判決上訴須於判決送達後廿日內向本院提出上訴狀。
中      華      民      國    九十      年      九      月      三    日
~B法院書記官  李明章


司法院資訊處製作；財團法人民間司法改革基金會備份。
